臺灣臺北地方法院刑事判決　　　　　　　 94年度訴字第602號
公　訴　人　臺灣臺北地方法院檢察署檢察官
被　　　告　甲○○
上列被告因違反毒品危害防制條例案件，經檢察官提起公訴（九
十四年度偵字第九五四號），被告於準備程序中先就被訴事實為
有罪之陳述，經本院告以簡式審判之旨，並聽取當事人之意見後
，本院合議庭裁定行簡式審判程序後，本院判決如下：
    主  文
甲○○施用第一級毒品，處有期徒刑陸月，如易科罰金，以佰
元折算壹日。又連續施用第二級毒品，處有期徒刑肆月，如易科
罰金，以佰元折算壹日。扣案如附表所示之物沒收銷燬之。應
執行有期徒刑玖月，如易科罰金，以佰元折算壹日。扣案如附
表所示之物沒收銷燬之。
    事  實
一、甲○○前於民國八十九年十一月間，因施用第二級毒品安非
    他命（下稱安非他命）而犯違反毒品危害防制條例案件，經
    臺灣士林地方法院（下稱士林地院）以八十九年度毒聲第六
    七０號裁定送觀察勒戒，因認無繼續施用毒品之傾向，經臺
    灣士林地方法院檢察署（下稱士林地檢署）檢察官於八十九
    年十一月三十日以八十九年度毒偵字第三二五號不起訴處分
    書為不起訴處分確定在案。
二、甲○○基於施用安非他命之概括犯意，連續自九十三年八月
    初起至九十三年十二月二十日晚上，在臺北縣板橋市○○○
    路一間玩具場內，施用安非他命多次。又基於施用第一級毒
    品海洛因（下稱海洛因）之犯意，於九十三年十二月二十日
    晚上，在臺北縣中和市○○路底一家工廠內，施用海洛因一
    次。嗣於九十三年十二月二十一日上午六時許，甲○○行經
    臺北市○○區○○街與武昌街口，為警攔檢而查獲其持有如
    附表所示之毒品，乃接受調查，經警採集其尿液送驗發現呈
    安非他命及嗎啡陽性反應，而知甲○○有上開施用安非他命
    及海洛因之犯行。
三、案經臺北市政府警察局萬華分局移送臺灣臺北地方法院檢察
    署檢察官偵查起訴。
    理  由
一、證據之認定：
    上開事實二之部分，有被告甲○○於前述時地為警查獲，經
    警採集其尿液送臺灣尖端先進生技醫藥股份有限公司（下稱
    尖端公司）以酵素免疫分析法初步檢驗及氣相層析質譜儀法
    確認檢驗，結果發現有安非他命及嗎啡陽性反應之濫用藥物
    檢驗報告一紙附卷足憑（毒偵字卷第五頁參照），而扣案如
    附表所示之物，經臺北市政府警察局以氣相層析質譜分析法
    鑑驗，結果檢出含有甲基安非他命成分無訛，有該局於九十
    四年三月二十二日出具之北市鑑毒字第五七七號鑑驗通知書
    一紙附卷可證，且被告亦對上開事實二之部分於本院九十四
    年十月四日審理時供承不諱（本院當日審判筆錄參照），是
    依(一)前開濫用藥物尿液檢驗報告一紙、(二)扣案如附表所示之
    安非他命等補強證據已足資擔保被告於本院審理中所為之上
    開任意性自白具有相當程度之真實性，而得確信被告前述自
    白之犯罪事實確屬真實，從而依刑事訴訟法第一百五十六條
    第一項及同條第二項規定，自得依被告前述自白及該補強證
    據認定被告確有為前述連續施用安非他命多次及施用海洛因
    一次之犯行，本件事證明確，被告之犯行堪以認定。
二、論罪科刑之法律適用：
  (一)核被告甲○○所為，係犯毒品危害防制條例第十條第一項之
    施用第一級毒品罪及同條第二項之施用第二級毒品罪。其施
    用海洛因及安非他命前後分別持有海洛因及安非他命之低度
    行為，應分別為施用海洛因及安非他命之高度行為所吸收，
    不另論罪。被告先後多次施用安非他命犯行，時間緊接，方
    法相同，觸犯構成要件相同之罪，顯係基於概括犯意為之，
    為連續犯，應依刑法第五十六條之規定，以一罪論，並加重
    其刑。又其所犯施用第一級毒品罪及連續施用第二級毒品罪
    ，犯意個別，罪名不同，應分論併罰之。
  (二)爰審酌被告於毒品危害防制條例公布生效後曾由士林地院裁
    定送觀察勒戒，並由士林地檢署檢察官為不起訴處分確定（
    本院卷附士林地檢署八十九年度毒偵緝字第三二五號不起訴
    處分書參照），顯見其未因前所受觀察勒戒之處分而決心改
    過及其智識程度、品行、犯後尚能坦承犯行、犯後態度良好
    等一切情狀，分別量處如主文所示之刑，定其應執行之刑，
    並諭知易科罰金之折算標準。
  (三)扣案如附表所示之物，經送鑑驗後檢出含有甲基安非他命成
    分無誤，已如前述，應依毒品危害防制條例第十八條第一項
    前段規定，不問屬於犯人與否，由本院諭知沒收銷燬之。
據上論斷，應依刑事訴訟法第二百七十三條之一第一項、第二百
九十九條第一項前段，毒品危害防制條例第十條第一項、第二項
、第十八條第一項前段，刑法第十一條前段、第五十六條、第五
十一條第五款、第四十一條第一項前段、第二項，罰金罰鍰提高
標準條例第二條，判決如主文。
本案經檢察官蘇維達到庭執行職務。
中　　華　　民　　國　　94　　年　　10　　月　　18　　日
　　　　　　　　　刑事第九庭    法　官　林怡秀
本件正本證明與原本無異。
如不服本判決，應於判決送達後十日內，向本院提出上訴狀。
　　　　　　　　　　　　　　　　書記官　林義盛
中　　華　　民　　國　　94　　年　　10　　月　　18　　日
附錄本案論罪科刑法條全文：
毒品危害防制條例第十條：
施用第一級毒品者，處六月以上五年以下有期徒刑。
施用第二級毒品者，處三年以下有期徒刑。
附表：
┌──┬─────┬────┬─────────────┐
│編號│物品名稱  │數 量   │扣 押 物 品 清 單 編 號   │
├──┼─────┼────┼─────────────┤
│ 一 │安非他命  │毛重零點│臺灣臺北地方法院檢察署九十│
│    │          │柒捌公克│四年度藍保管字第００七三０│
│    │          │、淨重零│號編號１                  │
│    │          │點肆陸公│                          │
│    │          │克、驗餘│                          │
│    │          │淨重零點│                          │
│    │          │肆伍公克│                          │
└──┴─────┴────┴─────────────┘
